臺灣高等法院臺南分院民事裁定　100年度聲字第75號
聲　請　人　郭素玉
　　　　　
上列抗告人因訴訟救助事件，本院裁定如下：
    主  文
聲請駁回。
聲請訴訟費用新台幣壹仟元，由聲請人負擔。
    理  由
一、聲請意旨略以：台灣台南地方法院100年家護抗字第9號裁定
    命聲請人遷出「臺南市後壁區菁豊里5鄰前菁寮53號之1」住
    處，聲請人又無法居住「嘉義市○○○路」房子，只能在外
    租屋居住，有關房屋及押金均需向人借貸，生活經濟負擔極
    為沈重，已無資力委任律師為訴訟代理人提出再抗告，茲提
    出98年度綜合所得各類所得資料清單、財產歸屬資料清單影
    本及曾向財團法人法律扶助基金會嘉義分會申請扶助之資力
    審查詢問表，請准為聲請人選任律師為第三審訴訟代理人云
    云。
二、按「再抗告除本法另有規定外，準用民事訴訟法關於抗告程
    序之規定。」、「除前二項之情形外，對於抗告法院之裁定
    再為抗告，僅得以其適用法規顯有錯誤為理由。」，非訟事
    件法第46條、第45條第3項分別定有明文。又「當事人無資
    力支出訴訟費用者，法院應依聲請，以裁定准予訴訟救助。
    但顯無勝訴之望者，不在此限。」亦為民事訴訟法第107條
    第1項所明定。所謂「顯無勝訴之望」者，係指聲請訴訟救
    助之當事人所提起之訴或上訴依其主張之事實於法律上本無
    獲得勝訴之望；或其起訴或上訴為不合法之情形而言。
三、本件聲請人因台灣台南地方法院駁回伊對於通常保護令事件
    之抗告，提起再抗告，並以其無資力為由，向本院聲請選任
    律師為其第三審非訟事件訴訟代理人，固提出聲請人98年度
    綜合所得各類所得資料清單、財產歸屬資料清單影本及財團
    法人法律扶助基金會嘉義分會申請人資力審查詢問表，及本
    院依職權調閱99年度稅務電子閘門財產所得調件明細表等為
    證（本院卷第4至9頁、第28頁），惟該等稅務資料僅得謂聲
    請人並無需納稅之所得。依卷附「法律扶助基金會嘉義分會
    申請人資力審查詢問」表所記載，聲請人自陳其所得來源，
    除信用卡借款外，尚有「蔬果運輸」一項（所得數額卻稱「
    不知道」，本院卷第7頁），顯然聲請人尚有其他收入來源
    ；參以聲請人在「嘉義市○○○路」既有房屋可住（100年
    度家護抗字第9號裁定書第21頁第11至12行參照），聲請人
    捨此不為，仍向他人借貸另行租屋居住，顯見其並非毫無籌
    措款項之信用能力，此與無資力情形有別。
四、況查，聲請人對於台灣台南地方法院100年家護抗字第9號裁
    定提起再抗告，依民事訴訟法第486絛第4項規定僅得以「適
    用法規有所錯誤」為再抗告之理由。但查原審裁定認定「聲
    請人於99年年7月1日對相對人辱稱:『心腸為什麼這麼狠、
    這麼壞。』、『等一下茶臭酸、等一下米生蟲、等一下浴室
    弄到要讓人滑倒、滑死人』、『你心地很壞，殺雞的女人心
    地很壞。』」認定再抗告人此項精神上家庭暴力行為，係屬
    對於相對人身體上之不法侵害，此有上開裁定影本附卷足按
    。至於再抗告人抗告意旨雖稱「再抗告人在家中處境不佳，
    不可能故意引發事端，來製造相對人黃張春蘭得據以再提起
    聲請核發通常保護令之機會，而且為了怕遭家人趕出家門，
    再抗告人每日生活戰戰兢兢，多所隱忍，原審認定事實有誤
    」、「相對人每次臨訟遭再抗告人質疑破壞衣物時，亦誣指
    再抗告人也破壞伊衣物，事有可疑」、「證人黃曉俞容易受
    其父黃俊凱、爺爺黃寶村、奶奶黃張春蘭之影響，且曾與再
    抗告人訟爭(保護令事件)，其證詞自有偏頗且不客觀；另證
    人黃啟發為相對人黃張春蘭配偶黃寶村之堂弟，證人黃寶週
    是黃寶村親弟弟，其等證詞亦屬偏頗不足採」、「99年12月
    1日錄音譯文當時兩造係在等待警察到場處理時互相有對話
    ，原審並無勘驗錄音光碟，查明當時兩人對話之語氣」、「
    原審未至現場勘驗」等，係對於原審調查證據方法或採證是
    否妥適等認定事實之爭執，並非「適用法規顯有錯誤」之問
    題，此有卷附財團法人法律扶助基金會嘉義分會100年8月25
    日100法扶嘉成字第0082號函附案件概述單之「審查意見」
    暨再抗告狀可佐，聲請人提起再抗告內容僅屬「事實爭執之
    範疇」，顯非「適用法規顯錯誤」問題，堪認聲請人提起之
    再抗告顯無勝訴之望，依民事訴訟法第107條第1項規定，本
    件聲請人聲請訴訟救助，依法不應准許。
據上論結，本件聲請並無理由，依民事訴訟法第95條、第78條，
裁定如主文。
中    華    民    國   100    年    9     月    1     日
                  民事第二庭    審判長法  官  陳光秀
                                      法  官  莊俊華
                                      法  官  曾平杉
上為正本係照原本作成。
本件不得抗告。
中    華    民    國   100    年    9     月    1     日
                                      書記官  葉秀珍